fr: Maison et jardin > Appareils électroménagers > Polisseuses à plancher: Cireuses à plancher; Cireuses à parquet; Polisseuses de plancher
pt-PT: Casa e jardim > Eletrodomésticos > Dispositivos de polimento do chão: Enceradoras de chão; Polidores de piso; Polidoras de chão
el: Σπίτι & κήπος > Οικιακές συσκευές > Στίλβωτρα & εργαλεία στίλβωσης δαπέδου: Εργαλεία στίλβωσης δαπέδου; Μηχανές γυαλίσματος δαπέδων; Στίλβωτρα δαπέδου
sv: Hem och trädgård > Hushållsapparater > Maskiner för vaxning och polering av golv: Golvpolerare; Golvpoleringsmaskiner; Maskiner för vaxning av golv
tr: Ev ve Bahçe > Ev Aletleri > Zemin Cilalayıcılar ve Perdahlayıcılar: Zemin Perdahlayıcılar; Zemin Parlatma Makineleri; Zemin Cilalayıcılar
th: บ้านและสวน > เครื่องใช้ภายในบ้าน > เครื่องขัดและเครื่องขัดเงาพื้น: เครื่องขัดพื้นครบวงจร; เครื่องขัดเงาพื้น; เครื่องขัดพื้น
sk-SK: Dom a záhrada > Domáce spotrebiče > Leštičky a pufre na podlahy: Pufre na podlahy; Leštičky na podlahy; Leštičky na podlahy
es: Casa y jardín > Electrodomésticos > Pulidoras de suelos: Abrillantadoras de suelo; Lustradoras de suelos; Pulidoras de suelos
pl: Dom i ogród > Sprzęt AGD > Polerki i froterki do podłóg: Froterki do podłóg; Polerki do podłóg; Polerki do podłóg
nl: Huis en tuin > Huishoudelijke apparaten > Boen- en polijstmachines voor vloeren: Boenmachines voor vloeren; Vloerpolijstmachines; Polijstmachines voor vloeren
zh-TW: 居家和庭園 > 家用電器 > 地板拋光機: 地板用拋光機; 地板拋光機; 地板打蠟機
ja: ホーム・ガーデン > 家電 > 床洗浄機: フロアバッファー; フロアバーニッシャー; フロアポリッシャー
cs: Dům a zahrada > Domácí spotřebiče > Čističe a leštiče podlah: Čističe podlah; Leštičky podlah; Leštiče podlah
nb: Hjem og hage > Husholdningsapparater > Gulvpoleringsmaskiner og poleringsskiver: Gulvpoleringskiver; Gulvpoleringsmaskiner; Gulvpoleringsmaskiner
sl-SI: Dom in vrt > Gospodinjski aparati > Polirniki in brusilniki za tla: Brusilniki za tla; Loščilniki za tla; Polirniki za tla
bg-BG: Дом и градина > Домакински уреди > Машини за полиране и полиране на под: Машини за заглаждане на под; Полиращи машини за подове; Машини за полиране на под
ru: Дом и сад > Бытовая техника > Полировальные машины и полотеры: Полотеры; Полировальные машины для пола; Полировальные машины для пола
hu: Otthon és kert > Háztartási gépek > Padlópolírozók és -fényesítők: Padlófényesítők; Padlófényezők; Padlópolírozók
zh-CN: 家居与园艺 > 家用电器 > 地板抛光机: 底板磨光器; 地板抛光机; 地板磨光机
hr-HR: Dom i vrt > Kućanski aparati > Oprema za poliranje i laštenje: Poliranje podova; Uređaji za poliranje podova; Laštenje podova
ro-RO: Casă și grădină > Electrocasnice > Aparate pentru lustruit și frecat pardoseli: Aparate pentru frecat pardoseli; Mașini de lustruit pardoseli; Aparate pentru lustruit pardoseli
de: Heim & Garten > Haushaltsgeräte > Bohner- & Poliermaschinen: Poliermaschinen; Bodenpoliermaschinen; Bohnermaschinen
da: Hjem og have > Husholdningsapparater > Gulvpolering og gulvpoleringsmaskiner: Gulvpoleringsmaskiner; Gulvpoleringsmaskiner; Gulvpoleringspuder
en: Home & Garden > Household Appliances > Floor Polishers & Buffers: Floor Buffers; Floor Burnishers; Floor Polishers
fi: Koti ja puutarha > Kodinkoneet > Lattiankiillotuskoneet ja -puhdistimet: Lattianpuhdistimet; Lattiankiillotuskoneet; Lattiankiillotuskoneet
ko: 가정/원예 용품 > 가전 제품 > 바닥 광택기: 버퍼 바닥 광택기; 바닥 광택기; 폴리셔 바닥 광택기
vi: Nhà và vườn > Thiết bị gia dụng > Máy đánh bóng sàn: Dụng cụ đánh bóng sàn; Máy đánh bóng sàn; Cây đánh bóng sàn
it: Casa e giardino > Dispositivi elettrodomestici > Lucidatrici e pulitrici pavimenti: Pulitrici pavimenti; Lucidatrici per pavimenti; Lucidatrici per pavimenti
pt-BR: Casa e jardim > Eletrodomésticos > Polidores de piso: Lustradores de piso; Polidoras de piso; Polidor de piso
lt-LT: Namai ir sodas > Buitinė technika > Grindų poliruokliai ir vaškas: Grindų vaškas; Grindų poliravimo įrankiai; Grindų poliruokliai